【裁判字號】    94,訴,1115
【裁判日期】    950329
【裁判案由】    毒品危害防制條例
【裁判全文】
臺灣基隆地方法院刑事判決              94年度訴字第1115號
公  訴  人  臺灣基隆地方法院檢察署檢察官
被      告  乙○○
                    （另案在臺灣基隆監獄基隆分監執行中）
上列被告因違反毒品危害防制條例案件，經檢察官提起公訴（94
年度毒偵字第3254號）及移送併辦（95年度毒偵字第401 號、第
526 號），本院合議庭裁定由受命法官獨任進行審判，經改依簡
式審判程序審理後判決如下：
    主      文
乙○○連續施用第一級毒品，累犯，處有期徒刑拾月。扣案之第
一級毒品海洛因（毛重零點公克）及含有第一級毒品海洛因殘
渣之注射針筒貳支均沒收銷燬之。
    事     實
一、乙○○前因施用毒品案件，經裁定送觀察勒戒後，認有繼續
    施用毒品之傾向，再經裁定送強制戒治，於民國88年3 月4
    日入臺灣臺北戒治所執行強制戒治，88年7 月9 日停止戒治
    ，所餘戒治期間付保護管束，於89年2 月11日保護管束期滿
    執行完畢，由臺灣基隆地方法院檢察署檢察官於89年3 月2
    日，以89年度戒毒偵字第16號為不起訴處分確定；又因施用
    第一級、第二級毒品案件，經本院裁定送強制戒治，並分別
    判處有期徒刑8 月、6 月，應執行有期徒刑1 年確定，90年
    8 月1 日入臺灣基隆戒治所執行強制戒治，91年6 月20日停
    止戒治，所餘戒治期間付保護管束，91年7 月31日保護管束
    期滿執行完畢，徒刑部分則於92年12月6 日執行完畢。又因
    施用第一級毒品案件，經本院判處有期徒刑5 月確定（現執
    行中）。
二、詎乙○○猶未戒斷毒癮，於強制戒治執行完畢釋放後5 年以
    內，復基於施用第一級毒品海洛因之概括犯意，自94年10月
    27日凌晨3 、4 時許起至95年2 月4 日下午3 、4 時許止，
    在其基隆市信義區○○○路198 之8 號住處，以將第一級毒
    品海洛因摻水注入注射針筒施打手臂肌肉之方式，平均一、
    二天施用1 次，而連續施用第一級毒品海洛因多次。嗣為警
    先後於下列時、地查獲：(一)94年10月27日上午10時15分許，
    為警在基隆市信義區○○○街75之3 號5 樓頂樓加蓋處查獲
    ，並扣得含有第一級毒品海洛因殘渣之注射針筒1 支(二)95年
    1 月18日晚間9 時45分許，為警在基隆市○○區○○路2 號
    前查獲(三)95年2 月4 日晚間8 時5 分許，在基隆市○○區○
    ○路與仁二路路口查獲，並扣得第一級毒品海洛因（毛重0.
    3 公克）及含有第一級毒品海洛因殘渣之注射針筒1 支。
三、案經基隆市警察局第一、第二分局移送臺灣基隆地方法院檢
    察署檢察官偵查後起訴及移送併辦。
    理     由
壹、程序事項
    本件被告乙○○所犯者非為死刑、無期徒刑、最輕本刑為3
    年以上有期徒刑之罪或高等法院管轄第一審案件，其於準備
    程序進行中，先就被訴事實為有罪之陳述，經告知其簡式審
    判程序之旨，並聽取公訴人、被告之意見後，本院業已依刑
    事訴訟法第273 條之1 第1 項之規定，裁定由受命法官獨任
    以簡式審判程序進行本案之審理。
貳、實體事項
一、上開事實，有下列證據足以證明：
  (一)被告之供述
    上揭事實，業據被告於警詢、檢察官偵查中及本院審理時坦
    承不諱，其自白核與下列證據相符，可以採信。
  (二)書證及物證：
    1.台灣尖端先進生技醫藥股份有限公司濫用藥物檢驗報告1
      份、昭信科技顧問股份有限公司濫用藥物尿液檢體檢驗報
      告2 紙：
      被告為警查獲後所採集之尿液，經以氣相層析質譜儀法為
      確認檢驗後，呈嗎啡、可待因之陽性反應。
    2.扣案之白色粉末（毛重0.3 公克）、注射針筒2 支及基隆
      市警察局第一分局忠二路派出所查獲涉嫌毒品危害防制條
      例毒品初步鑑驗報告單2 份：
      被告坦承扣案之白色粉末及注射針針筒內均含有第一級毒
      品海洛因，並有上揭毒品初步鑑驗報告單附卷可佐，堪認
      扣案之白色粉末及注射針筒內均含有第一級毒品海洛因。
    3.臺灣基隆地方法院檢察署檢察官89年度戒毒偵字第16號不
      起訴處分書及臺灣高等法院被告前案紀錄表各1 份：
      被告前因施用毒品案件，經2 次強制戒治，先後於89年2
      月11日 、91年7 月31日執行完畢釋放。
二、論罪科刑之理由：
  (一)按海洛因係毒品危害防制條例第2 條第2 項第1 款所定之第
    一級毒品，被告予以施用，核其所為，係犯毒品危害防制條
    例第10條第1 項之施用第一級毒品罪。又被告因施用而持有
    第一級毒品海洛因，其持有第一級毒品之低度行為應為施用
    第一級毒品之高度行為所吸收，不另論罪。
  (二)被告先後施用第一級毒品海洛因，時間緊接，且觸犯構成要
    件相同之罪名，顯係基於概括犯意為之，為連續犯，應論以
    一罪，並依法加重其刑。
  (三)公訴人雖僅就被告於94年8 月底某日起至同年10月27日凌晨
    1 時許止施用第一級毒品海洛因之犯行，提起公訴，然未起
    訴部分與起訴部分既有如前述連續犯裁判上一罪關係，自亦
    為起訴效力所及，本院依法得併予審理。
  (四)按被告之自白，不得作為有罪判決之唯一證據，仍應調查其
    他必要之證據，以察其是否與事實相符，刑事訴訟法第156
    條第2 項定有明文。公訴人依據被告之自白，認被告自94年
    8 月底某日起至同年10月27日凌晨1 時許止，連續施用第一
    級毒品海洛因，然此部分除被告之自白外，查無補強證據足
    以為憑，揆諸上開規定，自難以被告之自白，認定被告有此
    部分施用第一級毒品海洛因之犯行，惟公訴人既認此部分與
    前揭論罪科刑部分有連續犯裁判上一罪關係，爰不另為無罪
    之諭知。
  (五)又被告前曾受如事實欄所載有期徒刑之執行完畢，於5 年內
    ，再犯本件有期徒刑以上之罪，為累犯，應依法遞加重其刑
    。
  (六)爰審酌被告犯罪之動機、曾有施用毒品前科仍不思悔改，一
    再施用毒品，惟犯罪後坦承犯行，且所犯施用毒品行為係戕
    害自己身心健康，尚未危及他人等一切情狀，量處如主文所
    示之刑。
三、沒收：
    扣案之白色粉末（毛重0.3 公克）含有第一級毒品海洛因，
    業如前認定，爰依法宣告沒收銷燬之；又扣案之注射針筒2
    支內含有第一級毒品海洛因之殘渣，亦據被告供承在卷，並
    有前揭毒品初步鑑驗報告單在卷可憑，因所含毒品量微，無
    法與上揭扣案物分離，爰併依法宣告沒收銷燬之。
四、應適用之法律：
    刑事訴訟法第273 條之1 第1 項、第310 條之2 、第454 條
    第1 項、第299 條第1 項前段，毒品危害防制條例第10條第
    1 項、第23條第2 項、第18條第1 項前段，刑法第11條、第
    56條、第47條。
五、對於本件判決如有不服，得自收受送達後10日內，向本院提
    出上訴書狀，上訴於臺灣高等法院。
本案經檢察官甲○○到庭執行職務。
中    華    民    國    95    年    3     月    29    日
                  刑事第二庭法  官  劉桂金
以上正本證明與原本無異。
對於本件判決如有不服，應於收受送達後10日內，向本院提出上
訴書狀，上訴於臺灣高等法院，並按他造當事人之人數附具繕本
。
中    華    民    國    95    年    3     月    29    日
                            書記官  鄧順生
附錄論罪法條：
毒品危害防制條例第10條：
施用第1 級毒品者，處6 月以上5 年以下有期徒刑。
施用第2 級毒品者，處3 年以下有期徒刑。


司法院資訊處製作；財團法人民間司法改革基金會備份。
